臺灣高等法院刑事判決　　　　　　　　　　九十二年度重上更（三）字第一三一號
　　上　訴　人
　　即　被　告　丁○○
　　選任辯護人　趙元昊律師
　　　　　　　　許瑞榮律師
右上訴人因違反藥事法等案件，不服台灣台北地方法院八十六年度訴字第一三０八號
，中華民國八十六年九月五日第一審判決（起訴案號：台灣台北地方法院檢察署八十
六年度偵字第七八七三號）提起上訴，本院判決後，經最高法院第三次發回更審，本
院判決如左：
    主  文
原判決關於連續明知為禁藥而牙保及定執行刑部分撤銷。
丁○○共同連續非法販賣化學合成麻醉藥品，處有期徒刑伍年肆月。
扣案安非他命壹大包（淨重柒伍捌點零捌公克）均沒收。
    事  實
一、丁○○（綽號「阿吉」、「阿南」）明知安非他命，業經行政院衛生署於民國七
    十九年十月九日以衛署藥字第九Ｏ四一四二號函，列為麻醉藥品管理條例第二條
    第四款之化學合成麻醉藥品管理，不得非法持有、吸用及販賣，猶意圖營利，並
    基於非法販賣安非他命之概括犯意：
(一)丁○○與己○○（涉嫌違反麻醉藥品管理條例部分，業經本院於八十八年四月九
    日以八十七年度上訴字第三七六０號刑事判決刑處有期徒刑五年二月確定），係
    同居之男女朋友關係，渠等均明知安非他命業經行政院衛生署於七十九年間公告
    列為麻醉藥品管制，不得非法販賣，竟意圖營利，基於販賣安非他命之犯意聯絡
    ，於八十六年二月十八日下午五時許，共同前往臺北縣汐止鎮○○○路二八四巷
    二十五弄五號六樓庚○○住處，以新臺幣 (下同) 五千元之價格非法販賣重量不
    詳之安非他命予受庚○○委託代購安非他命之乙○○。嗣於八十六年二月二十日
    上午十一時許，在上址庚○○住處，為警查獲庚○○、乙○○及壬○○（以上三
    人均另案辦理），並扣得庚○○等人所持有之安非他命一包（毛重十點六公克，
    淨重十點二公克），復於同日中午十二時許，在丁○○位於台北市○○街三十四
    號六樓十五室住處，為警查獲己○○，並扣得丁○○及己○○二人所有之安非他
    命（淨重一百三十七．六六公克）、吸食器一個、分裝管一支、吸管一支、帳冊
    一本、帳單二張及匯款單三張。
(二)丁○○於八十六年二月下旬某日，在台中市○○路、文心路口之越南東家羊肉爐
    隔壁巷內，以二十五萬元之價格，非法販賣重約十兩之安非他命十包予辛○○（
    業經原審法院發佈通緝中），辛○○於八十六年三月間，先後兩次轉讓安非他命
    予王福德（另案辦理），嗣辛○○於八十六年三月二十七日下午四時許，欲再度
    轉讓安非他命予王福德時，當場為埋伏之法務部調查局台北市調查處調查員查獲
    ，並自王福德身上取出安非他命三小包（毛重四十一點六三公克、淨重三十九點
    三五公克），並依王福德之供述循線於翌（二十八）日，在台北市○○街二十二
    號五Ｏ六室查獲辛○○，並取出辛○○上揭購自丁○○之所餘安非他命六包（毛
    重二二Ｏ點九九公克、淨重一七一點六一公克），辛○○於為法務部調查局台北
    市調查處調查員查獲後，旋即供出該查扣之安非他命係其於八十六年二月下旬某
    日向丁○○所購買，辛○○更供出其於八十六年三月二十四日，又曾與丁○○聯
    絡購買安非他命，約定其以三十八萬元之價格，向丁○○購入安非他命一公斤，
    並先後於八十六年三月二十五日、二十六日，在台北市萬華區，總計交付三十八
    萬元予丁○○，並約定於八十六年三月二十八日交付安非他命。辛○○乃同意與
    法務部調查局台北市調查處調查員合作逮捕丁○○，辛○○經由調查員授意，即
    以電話與丁○○聯繫交貨，約定於八十六年三月二十八日下午八時許，在台北市
    ○○○路辛○○經營之「金海岸碳烤店」見面，二人會合後，分別駕車至台北市
    內湖區○○○○道前「鬍鬚張魯肉飯」店前停車，丁○○再以電話聯繫與其有非
    法販賣安非他命犯意聯絡之姓名、年藉不詳之綽號「江嫂」之成年女子，負責交
    貨予辛○○，綽號「江嫂」之女子到達後即搭上辛○○所駕駛之汽車，並指示辛○○至成功交流道邊斜坡處之電線桿旁取安非他命，但因綽號「江嫂」之女子發
    現遭人跟監，乃要求辛○○載其脫離現場，車抵成功交流道，綽號「江嫂」之女
    子，即下車離去，辛○○復駕車返回現場，至指定地點取出安非他命一大包（淨
    重七五八‧０八公克）交給調查員，並循線於八十六年三月二十九日凌晨零時十
    分許，在前揭碳烤店逮捕丁○○。辛○○因配合調查員，以電話聯繫丁○○交貨
    ，丁○○係因辛○○佯裝取貨，始通知綽號「江嫂」者交付安非他命，尚不能認
    已完成交付安非他命而未遂。
二、案經法務部調查局台北市調查處移送臺灣臺北地方法院檢察署檢察官偵查起訴，
    及經本院調取台灣台北地方法院檢察署八十六年度偵字第五一六三號偵查卷併案
    審理。
    理  由
一、訊據上訴人即被告丁○○矢口否認有何販賣安非他命犯行，辯稱：事實欄一、(
    一) 的部分，我與己○○是普通朋友，我不認識乙○○，我與庚○○是打麻將認
    識，我沒有賣安非他命給庚○○、乙○○，在我住處查扣的物品均非我所有，那
    時候己○○借住在我那裡，我有施用安非他命，但確未販賣安非他命，事實欄一
    、(二)的部分，當時我是帶一些朋友去碳烤店吃東西，在那邊根本沒有跟辛○○
    碰頭說話，江嫂是誰我也不知道，我沒有販賣安非他命與辛○○云云。惟查：
(一)右揭事實欄（一）之犯罪事實：
１、被告之選任辯護人以原審同案被告己○○於警詢時之供述係遭刑求，而否認其證
    據能力云云，然(1)原審同案被告己○○於八十六年二月二十一日偵查時並未提及
    遭刑求。(2)本院依職權向台灣台北看守所查詢原審同案被告己○○於八十六年二
    月二十一日第一次入所之身體狀況，依台北看守所於九十二年八月七日以北所衛
    字第０九二０００六五五三號函附之內外傷記錄表所示，原審同案被告己○○自
    述「無內外傷」，且外傷記錄亦未有任何傷勢之記載，原審同案被告己○○所稱
    遭刑求之事，與事實不符。(3)按警察刑求人犯，屬違法之行為，依通常情事及經
    驗法則，警察必秘密為之，不敢公開刑求，以避免刑案上身，查本案破獲之初，
    樹林分局刑事組人員在唯一辦公室（大廳）分組分別訊問原審同案被告己○○、
    嫌疑人壬○○及其他嫌疑人，當天係人贓俱獲，無人刑求，業據警員李銘彬、鄒
    嘉成於本院八十七年度上訴字第三七六０號調查時分別證述在卷，依照常情，警
    察人員不可能在公開之辦公處所，當壬○○之面，刑求原審同案被告己○○。該
    案受命法官乃訊問壬○○，警員何時刑求原審同案被告己○○，證人壬○○表示
    在訊問原審同案被告己○○前或訊問後刑求，無法肯定，指證難以確定；復問「
    在何處刑求？」，壬○○證稱在辦公室室內，所言與常情有違；受命法官先點呼
    承辦員警李銘彬入庭，再問壬○○：「何人刑求？」，壬○○在法庭內回頭稱：
    陪同李警員到庭之男子為刑求之人，迨本院以證人身分訊問該名男子即偵查員鄒
    嘉成後，壬○○證稱：「他（鄒嘉成）沒有打，是另一個胖胖的」（見原審八十
    六年度訴字第二三０二號審判卷第八十四頁、本院八十七年度上訴字第三七六０
    號審判卷第五十八頁以下），壬○○之證詞，或一再翻供或無法確定，其證言礙
    難採信。(4)證人壬○○於本院更二審調查時證稱：「警察對她 (指己○○) 拳打
    腳踢．．．踢腳，而且還不止踢一次，有打她耳光」等語，倘證人壬○○所證屬
    實，員警以腳踢己○○，並掌摑己○○，衡情必然在己○○之身，尤其是臉部，
    留下明顯之紅腫或瘀傷，然上開台北看守所之內外傷記錄表既無任何傷勢之記載
    ，且己○○亦自承並無任何內外傷，證人壬○○之證述顯屬虛偽，不足採信，故
    原審同案被告己○○所辯於警詢時遭刑求一節，委無足採。原審同案被告己○○
    於警詢時之供述，既係出於任意性，自有證據能力。
２、另案被告乙○○雖已於九十一年三月九日死亡 (此有乙○○法務部戶役政連結作
    業系統一紙在卷可稽) 而無法於本院調查審理時再傳喚做證，另案被告乙○○於
    警詢時所為之證述，乃屬另案被告乙○○於本件審判訴訟外之陳述，然參諸刑事
    訴訟法第一百五十九條之三之規定：被告以外之人於審判中有下列情形之一，其
    於檢察事務官、司法警察官或司法警察調查中所為之陳述，經證明具有可信之特
    別情況，且為證明犯罪事實之存否所必要者，得為證據：一　死亡者　三　滯留
    國外或所在不明而無法傳喚或傳喚不到者，而該條立法例乃係採英美法「傳聞法
    則」之例外，亦即證人在警詢即法院外之陳述，倘若符合（一）必要性【因已無
    法再從同一陳述者取得原陳述以外之證言，而具有利用原陳述之必要性】及（二
    ）可信性之情況保證【係指陳述時之外部客觀的情況值得信用而言，非指陳述之
    實質內容的信用性，否則證據能力與證據力之界限勢將有所混淆】，乃有證據能
    力。另案被告乙○○業已死亡，且其證述為證明被告販賣安非他命予乙○○之待
    證事實存在與否所不可或缺之證據，且另案被告乙○○係在八十六年二月二十日
    為警查獲當日在警局為陳述，當時被告並未到案，另案被告乙○○自無足夠時間
    仔細衡量其陳述之利害、或有他人介入、干擾之情況，且另案被告乙○○於偵查
    時供稱：「 (警訊筆錄是否實在？) 實在」等語 (見五一六三號偵查卷第一一二
    頁) ，從未為不正訊問之抗辯，就另案被告乙○○陳述當時之外部客觀情況而言
    ，其陳述具有可信性，故另案被告乙○○於警詢時之陳述符合傳聞法則例外之必
    要性及可信性之情況保證二要件，自有證據能力。
３、又參諸刑事訴訟法第一百五十九之一第二項之規定：「被告以外之人於偵查中向
    檢官所為之陳述，除顯有不可信之情況者外，得為證據」，另案被告乙○○、庚○○於偵查時在檢察官面前所為之陳述，均係在任意陳述之信用性已受確定保障
    之情況上所為，故另案被告乙○○、庚○○在偵查中之陳述，亦有證據能力 (另
    案被告庚○○在本院調查時證稱其在警詢時之供述係遭刑求，而檢察官就另案被
    告庚○○警詢供述之任意性並未提出任何證據方法以供證明，故本院逕將另案被
    告庚○○警詢之供述予以排除)。
４、原審同案被告己○○於警詢中坦承曾於八十六年二月十八日十七時許，與被告即
    綽號「阿楠」者共同攜帶安非他命出售樣品至台北縣汐止鎮○○○路二八四巷二
    五弄五號六樓庚○○住處交與庚○○及同來庚○○住處之乙○○（即綽號「志明
    」者）之情（見五一六三號偵查卷第十二頁），於偵查中亦供稱其與綽號「阿楠
    」者係同居關係，並再度指認被告即綽號「阿楠」者 (見五一六三號偵查卷第一
    一三頁) ，又被告與原審同案被告己○○為男女同居關係，業據原審同案被告己○○原選任辯護人趙元昊律師於偵查中具狀承認無訛 (五一六三號偵查卷第一三
    ０頁反面) ，原審同案被告己○○於原審調查時仍供稱：其係丁○○之同居人等
    語(見原審八十六年度訴字第二三０二號審判卷第四十二頁)，被告於本院審理時
    亦供承案發之時原審同案被告己○○曾借住其住處，顯然原審同案被告己○○與
    被告之關係密切，原審同案被告己○○自無誤認之理，且原審同案被告己○○與
    被告原係同居關係，衡情自無設詞誣陷被告之理，是原審同案被告己○○於警詢
    時之供述自堪採信；又另案被告乙○○於警詢時供稱：「我與庚○○及壬○○是
    朋友關係，今天警方所查獲之安非他命壹拾點貳公克係由我朋友庚○○拿新台幣
    五千元叫我去基隆市向綽號「阿吉」的男子購買」等語，於偵查時供稱：「 (安
    向何人買？) 綽號阿吉」、「庚○○拿錢給我，叫我去向阿吉買」、「．．．被
    查獲的前一天，庚○○拿五千元要我幫他買」、「 (安非他命如何來？) 向綽號
    阿吉買的」、「（【提示丁○○口卡】該人是否即是阿吉？) 是的」等語；另案
    被告庚○○於偵查時亦供稱：「 (安非他命向何人購買？)  乙○○向阿吉買的」
    、「 (此人是否阿吉【提示丁○○口卡】？) 輪廓有點像，我只見過兩次面」、
    「(安向何人買？)請乙○○向阿吉買的」、「案發前一天我交給陳 (翰璋) 五千
    元，陳 (翰璋) 與阿吉一起去拿安，後在汐止住處交給我」等語，核另案被告庚○○、乙○○與被告亦無任何仇恨怨隙，自無任意誣攀被告之理，此外警方在被
    告上址住處所查扣之白色結晶狀物品經送法務部調查局鑑定結果，確為安非他命
    ，且其淨重高達一三七．六六公克，有法務部調查局陸字第八六一０二０四六號
    檢驗通知書一紙在卷足證（見原審八十六年度訴字第二三０二號審判卷第五十八
    頁），遠逾一般人之正常施用量，顯非供施用而持有，另案被告庚○○於偵查、
    乙○○於警詢、偵查時之供述益堪採信；再就原審同案被告己○○與另案被告乙○○、鄭挀國之上開供述參互以觀，雖就交付安非他命之詳細時間所供有些許出
    入，然彼此對於交付安非他命之地點、價金及在場人數所供悉相一致，參以一般
    人對於無形之時間流逝，較難察覺，而原審同案被告己○○係負責為被告記帳者
    ，衡情其對於時間之記憶，當然較諸單純購買安非他命之庚○○、乙○○為正確
    ，故另案被告庚○○、乙○○所供述之購買安非他命時間係在案發前一日，應係
    前二日之誤記，自應以原審同案被告己○○於警詢時所供述之交易時間為真實，
    故另案被告庚○○確有交付五千元予另案被告乙○○委由另案被告乙○○向被告
    購買五千元之安非他命，被告與原審同案被告己○○乃於八十六年二月十八日下
    午五時許，前往庚○○上址住處交付重量不詳之安非他命之情已至明確 (雖然另
    案被告庚○○、乙○○供稱被告之綽號為「阿吉」，而與原審同案被告己○○所
    供被告之綽號為「阿南」者有所不同，然被告係販賣安非他命之人，其為避免警
    方查緝，而對外使用不同之綽號，自符事理之常，且另案被告乙○○已明確指認
    被告即係綽號「阿吉」者，亦難以另案被告己○○與另案被告乙○○、庚○○所
    供述之綽號有所出入而遽認其等供述為不可採，併此敘明) 。至另案被告庚○○
    於本院調查時以證人身分結證稱其未向被告購買安非他命，其因同情己○○，在
    警詢時才依己○○之筆錄為供述，嗣在偵查中為求交保而不敢任意翻供云云，然
    本案事證已明，另案被告庚○○之證述顯係事後迴護被告之詞，不足採信，併此
    敘明。
５、至於被告販賣安非他命之重量，雖在另案被告庚○○上址住處查扣安非他命淨重
    十．二公克，然非可依此遽認該扣案之安非他命即係被告販賣予另案被告乙○○
    之重量，蓋施用安非他命者為確保安非他命來源不虞匱乏，其購買之管道未必僅
    有其一，又因被告否認有此部分犯行，原審同案被告己○○現通緝中，另案被告
    乙○○亦已死亡，另案被告庚○○嗣於本院調查時改稱未委由乙○○向被告購買
    安非他命，本院盡調查之能事，已無從查知被告販賣安非他命之確實重量。然販
    賣安非他命係違法行為，非可公然為之，亦無公定價格，容易分裝並增減份量，
    而每次買賣之價量，可能隨時依雙方關係深淺、資力、需求量及對行情之認知、
    來源是否充裕、查緝是否嚴緊、購買者被查獲時供述購買對象之可能風險之評估
    等，而異其標準，非可一概而論，從而販賣之利得，除被告坦承犯行或價量俱臻
    明確外，委難察得實情，惟販賣之人從價差或量差中牟利之方式雖異，其販賣行
    為在意圖營利則同一。本案被告未承認販賣安非他命，惟被告與購買人非屬至親
    ，當無可能甘冒重典而按購入價格轉售而不求利得之理，是被告有營利之意圖，
    灼然至明。
(二)右揭事實欄一、(二)、所載之犯罪事實：
１、被告之選任辯護人雖主張原審同案被告辛○○於警詢、偵查時之供述無證據能力
    云云。然被告如何於事實欄一、（二）所示之時、地販賣安非他命予辛○○之情
    ，已據原審同案被告辛○○於台北市調查處、偵查時供證明確，惟原審同案被告
    辛○○於本件案發後行蹤不明，已遭原審法院發佈通緝，且經本院調查、審理中
    再傳喚、拘提無著，則原審同案被告於警詢、偵查時所為上開供述，乃屬審判訴
    訟外之陳述，然如前述，被告以外之人於審判外之警詢陳述，倘若符合（一）必
    要性及（二）可信性之情況保證，仍有證據能力，而原審同案被告辛○○於警詢
    供述確係符合傳聞法則例外之必要性及可信性之情況保證二要件，茲審查如次：
(１)必要性：所謂傳聞法則例外之必要性，乃指原供述人無法到庭接受當事人及辯護
    人之交互詰問，且該證據係為證明犯罪事實存在所不可或缺之陳述而言。本件如
    前所述，原審同案被告辛○○於本件案發後行蹤不明，無法於本院調查審理中傳
    拘到庭接受本院、當事人（含檢察官及被告）及辯護人之交互詰問，然原審同案
    被告辛○○之陳述應係為證明被告有無販賣安非他命予辛○○之犯行存在所不可
    或缺之證據，故原審同案被告辛○○於警詢中之陳述業已符合傳聞法則例外之「
    必要性」原則。
(２)可信性之情況保證：所謂傳聞法則例外之可信性情況保證，其意義乃指某供述倘
    在特別可置信之狀況下所為時，縱不在審判官面前為其供述，或縱不給對方當事
    人有行反對詰問之機會，因其供述有虛偽之危險性本為不高，故可作為證據之謂
    ，而一般均認當場印象之陳述、在極大之驚駭下所為之陳述，諸如在事情發生後
    所作之陳述於時間上緊接，亦即，必須是陳述人在認識事件或情況當時，或其後
    立即對該事件或情況所為之描述或解釋之陳述，或指陳述人在事件或情況所引起
    的刺激壓力下，在驚駭情形之下所為陳述，均具有陳述時之外部客觀的情況值得
    信用之情況保證。本件原審同案被告辛○○係於八十六年三月二十八日上午十一
    時許，在台北市○○街二十二號五０六室經調查員實施盤查，並目視其電話下方
    之紙盒內藏放安非他命而當場予以逮捕，其陳述係緊接於案發後，又係在為警查
    獲之驚恐情緒下所為，自無足夠時間仔細衡量其陳述之利害、或有他人介入、干
    擾之情況，且證人即承辦本案之調查員甲○○於本院調查時證稱：「辛○○的筆
    錄我們用手寫，一問一答，詢問人問，我們按照他的供述記載，而且是在他自由
    意思之下所為之陳述」等語，就原審同案被告辛○○陳述當時之外部客觀情況而
    言，其陳述具有可信性，故原審同案被告辛○○於警詢中之陳述亦符合傳聞法則
    例外之「可信性之情況保證」原則。原審同案被告辛○○於警詢時之陳述，既然
    符合傳聞法則例外之必要性及可信性之情況保證二要件，自有證據能力。
２、被告之選任辯護人雖又以原審同案被告辛○○係遭違法逮捕，其在警詢時之供述
    自無證據能力云云。然原審同案被告辛○○已傳拘無著而無從到庭接受詰問，而
    證人即承辦本案之調查員丙○○、甲○○於本院調查時均證稱因本案迄今已近六
    年，對於當日逮捕辛○○之過程已無法記憶，僅能憑藉卷宗內之資料等語，而依
    據卷附法務部調查局台北市調查處八十六年三月二十九日肆字第六四一一六五號
    移送書說明欄第二點載明：「辛○○於本 (三) 月二十八日中午在台北市○○街
    二十二號五樓賴嫌住所，當場為本處人員查獲安非他命六小包．．．」等語，原
    審同案被告辛○○警詢筆錄詢問人問：「你離開中原街二十二號住處時，對你實
    施盤檢，並在你帶同下，至上址之五０六室，你住處電話下方之紙盒中，當場查
    獲上述之安非他命？」等語，原審同案被告辛○○答以：「上述這六包安非他命
    ，即係我與王福德合資向「阿南」購買」等語 (見七八七三號偵查卷第二頁、第
    七頁背面) ，且證人即承辦本件之調查員甲○○於本院調查時證稱：「我不記得
    是否他 (指辛○○) 同意搜索，當時是他導引我們進入」等語，是調查員因盤查
    原審同案被告辛○○是否因盤查辛○○而在辛○○之同意進入其上址住處而以直
    接目視之非搜索方法或辛○○同意搜索而發現安非他命，進而再以持有安非他命
    之現行犯當場予以逮捕，其逮捕辛○○是否必然違反法定程序已難以探索，被告
    之選任辯護人以原審同案被告辛○○非出於法定程序之逮捕所為之警詢供述，並
    無證據能力，即嫌率斷，況且刑事訴訟法第一百五十八條之四規定：「除法律另
    有規定外，實施刑事訴訟程序之公務員因違背法定程序取得之證據，其有無證據
    能力之認定，應審酌人權保障及公共利益之均衡維護」，簡言之，刑事訴訟法對
    於違法取得之證據 (無論供述證據或非供述證據) 均採相對證據排除法則，而非
    絕對證據排除法則，亦即應斟酌：(一)違背法定程序之情節。(二)違背法定程序
    之主觀意圖。(三)侵害犯罪嫌疑人或被告權益之種類及輕重。(四)犯罪所生之危
    險或實害。(五)禁止使用證據於預防將來違法取得證據之效果。(六)偵審人員如
    依法定程序有無發現該證據之必然性及 (七) 證據取得之違法對被告訴訟上防禦
    不利益之程度等各種情形權衡之，查調查人員係依王福德之供述而前往盤查原審
    同案被告辛○○，原審同案被告辛○○早已在調查人員之監控之中，無論依法定
    程序搜索與否均不難查察該址住處內藏有安非他命，因在辛○○上址住處發現安
    非他命始進而逮捕辛○○，難認執行逮捕之調查人員其主觀上有何欲侵犯原審同
    案被告辛○○權利之不法意圖，且違背之法定程序情節亦尚非重大，復從基本人
    權保障與社會安全保障兩個理念相調和之方向考量，並依比例原則及法益權衡原
    則斟酌此違法搜索程序所侵害原審同案被告辛○○權益之輕重、上開供述對被告
    訴訟上防禦不利益之程度及販賣安非他命嚴重戕害他人身心，並間接衝擊社會治
    安，及本院以無法再以詰問方式取得原陳述人之供述證據等各種情形，為避免僅
    因上開程序上非重大之瑕疵，致使與事實相符之證據即原審同案被告辛○○於警
    詢時之供述毫無例外地被排除，而使狡黠之徒動輒利用執法人員一時之疏忽而逍
    遙法外，是應認上開證據具證據能力。
３、刑事訴訟法第一百五十九條之一第二項規定：被告以外之人 (含共同被告、共犯
    、證人等) 於偵查中向檢察官所為之陳述，除顯有不可信之情況者外，得為證據
    。而原審同案被告辛○○於八十六年三月二十九日偵查時亦為與警詢時相同之供
    述，而該日被告亦與原審同案被告辛○○同時在場並經檢察官為隔離訊問，被告
    於偵查時實不乏充分之時間請求對原審同案被告辛○○行反對詰問，或與原審同
    案被告辛○○對質，顯非在不可信之情況下所為之供述，原審同案被告辛○○於
    偵查中之供述自有證據能力。 (其實原審同案被告辛○○於警詢時之供述是否應
    予排除實益不大，蓋原審同案被告辛○○於偵查時亦為相同之供述，本院僅採原
    審同案被告辛○○於偵查中之供述而摒棄原審同案被告辛○○於警詢中之供述，
    亦能得出相同之結論)
４、被告之選任辯護人又以調查員扣押安非他命 ( 淨重七五八．０八公克)，並未交
    付收據與被告，然觀諸卷附贓證物清單，竟將該扣押安非他命 (七五八．０八公
    克 )直接列為被告所有，而該贓物證清單係於八十六年五月二十一日制作，距案
    發後已有數月，該扣押之安非他命並未依法定程序扣押，其來源為何，實有疑義
    ，自不得做為對被告不利之證據云云。然原審同案被告辛○○於警詢時供稱：「
    ．．．我二人 (即辛○○及被告 )分別駕車至內湖成功交流道鬍鬚張魯肉飯店前
    停車，『阿南』 (指被告 )即下車打公用電話，不久即有一著紅色運動服之年輕
    名女子就指著該電線桿處，說安非他命就擺在地上」、「 (【提示用紅色塑膠袋
    包裝毛重九五０公克之安非他命】所提示之安非他命，是否即為該紅衣女子帶你
    前往成功交流道旁斜坡所交付之安非他命？ )經詳視後答稱：是的」等語，證人
    即承辦本案之調查員丙○○於本院調查時證稱：「 (你在內湖有沒有查扣到什麼
    東西？ )一公斤的安非他命」、「（【提示八十六年度偵字第七八七三號偵查卷
    九十四頁贓證物品清單編號三】安非他命如何取得？這應該是內湖執行所查扣的
    安非他命，那時候的毛重是一公斤」、「 (當初查扣的過程可否陳述？ )最早從
    新生南路碳烤店，後來他 (指辛○○)約上手 (指被告)說要買一公斤的毒品，後
    來上手就帶他去內湖，上手電話聯絡貨主，然後貨主 (指江嫂 )就出來交易，把
    毒品帶到車上交易，執行的時候在車上查獲」、「 (約上手出來的人跟上手，約
    出來的時候是否你們都在旁邊監控？ )是。當時有看到貨主手拿塑膠袋上車，但
    是因為第一時間無法執行，後來貨主下車我們沿路追捕，後來他躲入巷內我們就
    沒有抓到，後來我們在車上查扣到安非他命。那個貨主是女的，上手先離開由另
    外一組跟監」、「 (你們是如何到車上拿安非他命？ )就是我剛剛所說的分三組
    ，有壹組追上手，另外壹組追女的，另外壹組留在停車的現場。我們是從新生南
    路一路跟監到內湖，那個男的下車打電話，另外一個女的就提塑膠袋上車，那男
    的見那個女的來就先離開，那個女的沒多久也下車，車上只剩下願意提供毒品來
    源的人 (即辛○○) ，所以我們才會分三組來執行」等語，證人丙○○雖因時間
    久遠而對於該扣案之安非他命之查扣地點所供與原審同案被告辛○○難免有所出
    入，然原審同案被告辛○○與證人丙○○彼此所供該扣案之安非他命 (毛重九五
    ０公克、淨重七五八．０八公克) 係原審同案被告辛○○依調查員之指示偕同前
    往誘捕被告，而由與被告互有犯意聯絡之綽號「江嫂」之女子依被告之指示所持
    有欲交付原審同案被告辛○○一節則屬一致，故該扣案之安非他命並非違法扣押
    ，且該安非他命因調查員、檢察官認係與被告同有犯意聯絡之共犯即綽號「江嫂
    」之女子所持有供交付原審同案被告辛○○之用，因綽號「江嫂」之女子並未到
    案，並未出具扣押收據，又因該扣押之安非他命係共犯即綽號「江嫂」之女子所
    持有，因而在贓物證清單之所有人姓名欄項下載為丁○○，於法亦無任何違誤，
    本案扣押之安非他命 (毛重九五０公克、淨重七五八．０八公克) ，並無被告之
    選任辯護人所稱之違反法定程序扣押而取得，且該安非他命之來源基礎亦據原審
    同案被告辛○○及證人丙○○供證在卷，又與本案被告有無販賣安非他命之待證
    事實具有關連性，自有證據能力，被告之選任辯護人以該安非他命係未依法定程
    序扣押，且其來源不明，而否認其有證據能力云云，即非可採。
５、右揭事實欄一、（二）之犯罪事實，業據原審同案被告辛○○於法務部調查局台
    北市調查處初訊及偵查中指證甚詳（見臺灣臺北地方法院檢察署八十六年度偵字
    第七八七三號偵查卷第七至第九頁、第十三至第十四頁筆錄）。原審同案被告辛○○第一次如何向被告購買安非他命之情，業據原審同案被告辛○○於調查中供
    證綦詳，其供稱：「（六包安非他命在你所住台北市○○街二十二號五Ｏ六室電
    話下方紙盒中查獲，請問其來源及用途為何？）這六包安非他命，即係我與王福
    德合資向綽號『阿南』購買的，當初一次買十包十兩，其中二包轉讓王福德，另
    二包我吸用，剩下之六包即為貴處人員於昨 (二十八) 日所查獲之六包安非他命
    ：：是我於今年二月下旬，以二十五萬元在台中市○○路、文心路口之越南東家
    羊肉爐隔壁巷子，向綽號『阿南』購得，即分手北上」等語，指證向被告購買安
    非他命明確（見臺灣臺北地方法院檢察署八十六年度偵字第七八七三號偵查卷偵
    卷七至八頁筆錄），復有在原審同案被告辛○○上址住處查獲之白色結晶狀物品
    六包扣案可稽，而該白色結晶狀物品六包經法務部調查局鑑定結果，確為安非他
    命（六包，毛重二二Ｏ點九九公克、純質淨重一七一點六一公克），有法務部調
    查局八十六年四月二十九日陸字第八六二二七一一０號檢驗通知書一紙在卷足證
    （見臺灣臺北地方法院檢察署偵查卷八十六年度偵字第七八七三號偵查卷第八十
    五頁）；原審同案被告辛○○第二次如何向被告購買安非他命之情，亦據其供證
    綦詳，其供稱：「（你如何協助本處追查『阿南』販賣安非他命犯行？）因我手
    頭安非他命數量已無多，因此於本（三）月二十四日再次聯絡綽號『阿南』，『
    阿南』同意以三十八萬元價格販售我一公斤，即於二十五日、二十六日分兩次，
    在萬華一帶交付三十八萬元貨款給他。他答應於二十八日中午將安非他命交給我
    ，未料我遭貴處逮捕，我願配合貴處在他交貨時逮捕他」等語（見臺灣臺北地方
    法院檢察署八十六年度偵字第七八七三號偵查卷八至九頁筆錄）。嗣經調查員授
    意原審同案被告辛○○聯繫被告，被告稱貨未到，迨當晚八時，被告與原審同案
    被告辛○○聯繫，到原審同案被告辛○○所經營位於台北市○○○路之「金海岸
    碳烤店」見面，二人會合後，分別駕車至台北市內湖區○○○○道前「鬍鬚張魯
    肉飯」店前停車，被告下車打公共電話，不久，即有一著紅色運動服之年輕女子
    上車，即叫原審同案被告辛○○一起去取貨，車行至成功交流道邊斜坡處之電線
    桿旁，該名女子指著電線桿說安非他命就擺在地上，當正要取貨時，渠警覺被人
    跟監，即要求脫離現場，原審同案被告辛○○為保護身分不致洩漏，就在成功交
    流道前讓其下車，原審同案被告辛○○隨即返回斜坡處，拿取安非他命交給調查
    人員保管等情，亦據原審同案被告辛○○指述甚詳（見臺灣臺北地方法院檢察署
    八十六年度偵字第七八七三號偵查卷第九至十頁筆錄），並在被告丁○○照片下
    方，簽名指認綽號『阿南』即是被告丁○○（見臺灣臺北地方法院檢察署八十六
    年度偵字第七八七三號偵查卷第十一頁筆錄），復有白色結晶狀物品一大包扣案
    可稽，而該白色結晶狀物品一大包經法務部調查局鑑定結果，確為安非他命（毛
    重九五二點六五公克、純質淨重七五八點０八公克），有法務部調查局八十六年
    四月二十九日陸字第八六二二七一０九號檢驗通知書一紙在卷足證（見臺灣臺北
    地方法院檢察署偵查卷八十六年度偵字第七八七三號偵查卷第八十四頁），且證
    人即承辦本案之調查員丙○○於本院調查時證稱：「我們是從新生南路一路跟監
    到內湖，那個男的下車打電話，另外一個女的就提塑膠袋上車，那男的見那個女
    的來就先離開．．．所以我們才會分三組來執行」等語，證人即承辦本案之調查
    員丙○○於本院調查時證稱：「就是在新生南路跟信義路逮捕丁○○」等語；原
    審同案被告辛○○嗣於偵查時亦當庭指認被告即為綽號阿南者，仍供承其確曾向
    被告購買上述之二次安非他命之情，而原審同案被告己○○於偵查時亦供稱：「
    【阿南】是我同居人」等語 (見五一六三號偵查卷第四二之一頁) ，證人庚○○
    於本院九十二年十二月十五日調查時亦證稱：「據我瞭解，丁○○與己○○應該
    是男女朋友」等語，衡情原審同案被告己○○絕不可能誤記被告之綽號，則原審
    同案被告辛○○所指之綽號「阿南」者即係被告無疑，且原審同案被告辛○○依
    調查人員之指示誘捕被告之時，被告確曾出現，並為跟監之調查人員循線逮捕，
    原審同案被告辛○○自無誤認之理，參以被告於偵查時供承：「我只是幫他 (指
    辛○○)介紹向一位江嫂之人購買 (安非他命) 」、「他 (指辛○○)之前寄 (三
    十八萬元)在我這些 (應係【邊】之誤)，我無法從中介紹，故於八十六年三月二
    十八日在碳烤店還他後，才到內湖成功路鬍鬚張魯肉飯」、「我約江嫂至該處介
    紹他們認識，因江嫂曾向我問是否有人要安」等語（見臺灣臺北地方法院檢察署
    八十六年度偵字第七八七三號偵查卷第十四至十五頁），依被告於偵查中之上開
    供承，被告承認收到原審同案被告辛○○交付之三十八萬元，且介紹江嫂與原審
    同案被告辛○○交易安非他命之情，益徵原審同案被告辛○○之上開供述確為真
    實，而非出於捏造。至於被告雖辯稱該三十八萬元已於八十六年三月二十八日在
    碳烤店 (即辛○○經營之碳烤店) 返還辛○○，然原審同案被告辛○○於警詢、
    偵查中從未供述被告有返還三十八萬元之情，且原審同案被告辛○○係依調查人
    員之指示前往誘捕被告，而被告既已返還三十八萬元，又依需偕同原審同案被告
    辛○○與綽號「江嫂」之女子會面，綽號「江嫂」之女子，又何需攜帶一大包之
    安非他命赴會，顯然該次之會面係為交付原審同案被告辛○○所購買之安非他命
    ，且被告於本院前審亦稱：有販賣安非他命之行為等語（見本院上訴卷第三十五
    至第三十八頁筆錄），故被告所辯其未販賣安非他命予辛○○云云，無非事後飾
    卸之詞而不足採信。
６、原審同案被告辛○○於警詢時供稱其係與0000000000號行動電話與被
    告聯繫，雖經本院前審查詢結果該門號之行動電話之租戶為戊○○，
    四維三路五七巷三七號九之十樓，帳寄地址為台北市○○街五四巷四二弄五五號
    二樓，此有中華電信股份有限公司臺灣北區電信分公司八十七年一月九日八七─
    行九八─０三七號函一紙在卷可稽 (見本院上訴卷第一０四頁) ，而證人戊○○
    經本院依被告之選任辯護人所陳報之地址送達，因遷移他址而無法送達，且行動
    電話之名義租用人非實際之租用人、租用人與實際使用人有時並非同一人，亦為
    吾人日常生活常見之現象，尚難以該門號之行動電話非為被告所租用即資為有利
    被告之證據，且本件事證已臻明確，本院認無再傳訊證人戊○○之必要；又被告
    雖以痛風為由而辯稱其無法販賣安非他命予辛○○云云，然痛風僅足以造成行動
    不便，但非無法行動，尚難以被告痛風，遽認被告未販賣安非他命予辛○○；又
    證人林福德於原審雖證稱：「【阿南】就是辛○○」等語 (見原審卷第五十七頁
    背面) ，然綽號阿南者係被告，業據原審同案被告辛○○、己○○供述在卷，已
    如前述，而原審同案被告己○○與被告又係男女朋友，自無誤指之理，是證人林
    福德片面證稱綽號「阿南」者係辛○○云云，亦無足採，以上均不足採為有利被
    告之證據，均併此敘明。
７、被告丁○○雖辯稱：渠係介紹辛○○向「他人」、及「阿川」者，購買安非他命
    ，因「阿川」無貨可交付，渠乃改向「江嫂」調借安非他命先交付與辛○○云云
    。惟查，此僅係被告丁○○個人辯解，經查並無事實可資憑佐，況查原審同案被
    告辛○○始終供稱其購買安非他命之對象即係被告，並未供稱係請託被告介紹向
    他人購買，被告上開辯解，自不可遽予採信。
本件綜右各節所述，被告如事實欄一、(一)、(二)所載之犯罪事實，事證已甚明確，
所辯無非卸責之詞，不足採信，其犯行洵堪認定。
二、安非他命原經行政院衛生署於六十九年十二月八日以衛署藥字第三０一一二四號
    公告為禁止輸入、製造及自七十年六月一日起禁止販賣之禁藥，嗣於七十九年十
    月九日以衛署藥字第九Ｏ四一四二號公告列入麻醉藥品管理條例第二條第四款所
    定之化學合成麻醉藥品管理，不得非法持有、販賣。按行為後法律有變更者，適
    用裁判時之法律。但裁判前之法律有利於行為人者，適用最有利於行為人之法律
    ，刑法第二條第一項前段及但書定有明文。被告為上開販賣安非他命犯行後，毒
    品危害防制條例業於八十六年十月三十日經立法院三讀通過，嗣於八十七年五月
    二十日經總統公布，於八十七年五月二十二日零時起生效施行，安非他命依該條
    例第二條第二項第二款規定，屬於第二級毒品。嗣毒品危害防制條例於九十二年
    七月九日經總統華總一義字第０九二００一二一九三０號令修正公布全文，並自
    九十三年一月九日施行，又依修正前、後毒品危害防制條例第四條第二項均規定
    ：「販賣第二級毒品者，處無期徒刑或七年以上有期徒刑，得併科新臺幣七百萬
    元以下罰金」，其法定刑均相同，比較新舊法結果，以行為時原麻醉藥品管理條
    例第十三條之一第二項第一款：「處五年以上有期徒刑，得併科五萬元以下罰金
    」之刑度，對被告有利，被告所犯非法販安非他命犯行，應依原麻醉藥品管理條
    例第十三條之一第二項第一款規定論罪科刑。故被告如事實欄一、(一)、(二)所
    載之販賣安非他命犯行，分別係觸犯原麻醉藥品管理條例第十三條之一第二項第
    一款之販賣安非他命罪及同條第三項、第二項第一款之販賣安非他命未遂罪名，
    被告販賣前之持有安非他命行為，應為販賣安非他命之高度行為所吸收，不另論
    罪。又被告如事實欄一、(二)所載於原審同案被告辛○○洽詢而同意其購買安非
    他命，並收受原審同案被告辛○○交付價金時，並進而聯繫綽號「江嫂」之女子
    交貨，以履行該買賣契約，雖其犯罪行為尚屬未遂，然被告與已參與買賣過程中
    交付安非他命犯罪構成要件之綽號「江嫂」之女子間，顯有犯意聯絡及行為分擔
    ，應係共同正犯，另被告與己○○二人間，就如事實欄一、(一)所載販賣安非他
    命部分有犯意聯絡及行為分擔，亦均為共同正犯。又原審同案被告辛○○因於八
    十六年三月二十八日經法務部調查局調查人員查獲，供出安非他命來源係購自被
    告，並配合調查人員逮捕被告，始以電話聯繫被告交貨，則被告係因原審同案被
    告辛○○之佯裝取貨，始通知綽號「江嫂」之女子交付安非他命，雙方尚不能認
    已完成交付安非他命，尚在未遂階段，為未遂犯。被告先後二次販賣安非他命既
    遂、販賣安非他命未遂行為，時間緊接，犯罪構成要件相同，顯係基於概括犯意
    反覆為之，應依連續犯規定論以非法販賣安非他命既遂罪一罪，並依法加重其刑
    。被告如事實欄一、(一)所載之販賣安非他命犯行，雖未據起訴，惟按刑法上之
    連續犯，係指基於概括之犯意，連續數行為，觸犯構成犯罪要件相同之罪名者而
    言。而所謂基於概括之犯意，除依行為人自述之主觀犯意外，尚須參酌客觀上各
    犯行之犯罪時間、手段，依經驗、論理法則判斷之。卷查被告除上揭起訴之非法
    販賣安非他命案件 (即事實欄一、(二)之犯行) 外，其另涉犯同一罪名 (即事實
    欄一、(一)之犯行) ，經台灣台北地方法院檢察署以八十六年度偵字第五一六三
    號提起公訴，嗣由原審法院以八十六年度訴字第二三０二號判決公訴不受理，並
    經檢察官聲請併案審理在案，雖其所犯前後二案，共犯不同，所販售對象亦不同
    ，然本件被告犯罪時間為八十六年二月下旬及同年三月間，而聲請併辦之販賣安
    非他命犯罪時間則為同年二月十八日，前後二案犯罪時間甚為接近，且手段似有
    雷同之處，被告並一再陳稱前後二案係基於同一概括之犯意為之，被告基於概括
    犯意而為之甚明，本院自得就檢察官請求併案之部分，一併審理，併此敘明。
三、原審據以論罪科刑，固非無見，惟本件被告所犯係非法販賣安非他命罪，原審變
    更起訴條論以牙保禁藥罪，自有不當，尤以於理由欄，又將被告多次牙保禁藥之
    行為，謂為多次販賣及轉讓之行為，更有違誤，另對於被告與己○○所為如事實
    欄一、(一)所載之共同非法販賣安非他命部分未及審酌，均有未合，被告上訴否
    認犯罪，固無理由，惟原判決既有上述可議之處，自應由本院將原判決此部分及
    定執行刑部分，予以撤銷改判。爰審酌被告之品行、犯罪之動機、目的、手段、
    販賣安非他命之期間、次數、所販賣之安非他命數量甚鉅，其犯罪所生之損害甚
    大，及其犯罪後猶飾詞狡卸，全盤否認犯行等一切犯罪情狀，量處如主文第二項
    所示之刑。末按比較新舊法適用結果，以適用修正前麻醉藥品管理條例第十三條
    之一第二項第一款非法販賣安非他命罪論科，有利於被告，則關於從刑之沒收，
    依法律一體適用原則自應適用刑法第三十八條第一項第一款、第二款宣告（參見
    司法院院解字第三一一九號解釋、二十七年上字第二六一五號、五十一年台上字
    第一九三二號判例），扣案之安非他命壹大包（淨重七五八．０八公克），為違
    禁物，且與本案有關，應予宣告沒收。至扣案之安非他命（淨重一三七．六六公
    克）為違禁物，帳冊一本、帳單二紙、分裝管一支係被告與原審同案被告己○○
    所有供販賣安非他命所用，本應宣告沒收，然因己○○販賣安非他命案已經本院
    判決有罪確定並移送檢察官執行，已就上開扣案之物執行沒收銷燬，而無從就不
    存在之物諭知沒收；扣案之吸食器一個及吸管一支為己○○所有供吸食安非他命
    所用，亦據原審同案被告己○○陳明在卷（見原審八十六年十一月十八日訊問筆
    錄），與本件販賣犯行無涉，匯款單三紙，並無証據証明與本件犯行有關；又庚○○、乙○○、壬○○為警查獲時所扣得之安非他命一包（毛重十點六公克，淨
    重十．二公克）、吸食器一支、注射針筒一支、塑膠吸管一支，均非共犯己○○
    及被告持有或所有之物，故不諭知沒收；至王福德為埋伏之調查員查獲，自其身
    上取出安非他命三小包（毛重四十一點六三公克、淨重三十九點三五公克），及
    自辛○○身上查獲之安非他命六包（毛重二二Ｏ點九九公克、淨重一七一點六一
    公克），因與本案無關，爰不予諭知沒收，均併此敘明。
四、併辦意旨另以：被告與原審同案被告己○○意圖營利，基於販賣安非他命之概括
    犯意聯絡，另自八十六年二月五日起至同年月十八日止，連續多次在臺北市○○
    街三十四號六樓十五室住處、基隆市愛三號金亭酒店前、基隆市狄斯尼遊樂場旁
    巷內等地，非法販賣安非他命予綽號「盡磅」姓名年籍不詳之男子及庚○○、乙○○等人，每次交易價格為五千元至五萬元不等，交易數量則為十餘公克至七十
    五公克（二兩）不等，因認被告此部分亦涉犯修正前麻醉藥品管理條例第十三條
    之一第二項第一款非法販賣安非他命罪嫌。訊據被告堅決否認有此部分販賣安非
    他命犯行，查：
(一)被告販賣安非他命予綽號「盡磅」者部分：併辦意旨認被告涉犯此部分販賣安非
    他命犯行，無非以原審同案被告己○○於警詢時之供述及扣案之帳單、帳冊為其
    論據，原審同案被告己○○於警詢固坦承：「被告丁○○曾交代若綽號「盡碰」
    者要買安非他命，即賣給他。故「盡碰」曾於八十六年二月十八日約二十時許，
    直接至我
    正」（見五一六三號偵查卷第十一頁），然原審同案被告己○○嗣已否認被告有
    何販賣安非他命之犯行，其先後之供述不盡一致而非無瑕疵，且扣案之由原審同
    案被告己○○所製作之帳單上雖亦明載「盡碰拿了二小樣品，收五萬元」等語（
    見五一六三號偵查卷第三四頁），然原審同案被告己○○自書帳單所載之前開內
    容，仍屬自白或對己不利陳述之範疇，尚不足藉以補強及擔保己○○不利被告供
    述為真實之證明力，況且扣案之帳單、帳冊已因執行沒收銷燬而不存在，則本件
    除原審同案被告己○○之片面供述外，並無其他補強證據可資參證，自不能證明
    被告確有販賣安非他命予綽號「盡磅」者。
(二)被告販賣安非他命予庚○○、乙○○部分：併辦意旨認被告涉犯此部分販賣安非
    他命犯行，無非以另案被告庚○○、乙○○於警詢、偵查時之供述為其論據，然
    另案被告乙○○於警詢時供稱：「向綽號阿吉的男子購買安非他命，都是在基隆
    市狄斯尼遊樂場內有聯絡共二次，第一次八十六年二月五日十九時三十分在基隆
    市○○路金亭酒店前。第二次於八十六年二月十九日十五時許在基市路狄斯尼遊
    樂場旁巷內。每次以新台幣五千元購得安非他命淨重壹拾點貳公克不等」等語，
    於偵查時供稱：「 (幫鄭向阿吉買過幾次安非他命？) 我自己買一次，幫庚○○
    買一次」、「 (共拿安給庚○○幾次？) 共三次，第一次是三個月前，在基隆向
    阿吉買，是我自己買了兩千元，第二次是在基隆的電動玩具店向阿吉買三千元（
    約第一次買後十五天左右），第三次是被查獲的前一天，庚○○拿五千元要我幫
    他買」、「 (共拿安給鄭國振幾次？)三次」、「 (向阿吉買安幾次？)三次」等
    語；另案被告庚○○於偵查時供稱：「 (安向何人買？) 請乙○○向阿吉買的」
    、「我託陳向阿吉買兩次，一次是被查獲的前一天，一次是查獲十幾天前。案發
    前一天我交給陳 (翰璋) 五千元，陳與阿吉一起去拿安，後在汐止住處交給我」
    等語。核另案被告乙○○所供向被告購買安非他命之次數前後不一，且另案被告
    乙○○、鄭挀國之上開供述除對於案發前一天 (應係案發前二天之誤記) ，由另
    案被告庚○○交付五千元予乙○○委由乙○○向被告購買五千元之安非他命一致
    外，其餘之購買次數、時間及金額互有出入，自難以另案被告庚○○、乙○○就
    此部分並不一致之供述，並無其他補強證據佐證之情形下，遽認被告確犯此部分
    販賣安非他命犯行。
綜上，不能證明被告有併辦意旨所指之此部分販賣安非他命犯行，則此併辦部分即與
本案難認有何裁判上一罪關係，本院自無從併予審理，自應移由檢察官另為適法之處
理。
據上論斷，應依刑事訴訟法第三百六十九條第一項前段、第三百六十四條、第二百九
十九條第一項前段，原麻醉藥品管理條例第十三條之一第二項第一款，刑法第十一條
前段、第二條第一項但書，刑法第二十八條、第五十六條、第三十八條第一項第一款
，判決如主文。
本案經檢察官賴俊雄到庭執行職務。
中　　　華　　　民　　　國　　九十三　　年　　　二　　　月　　 十八 　　日
                              臺灣高等法院刑事第二十四庭
                                  審判長法  官  陳  貽  男
                                        法  官  陳  憲  裕
                                        法  官  徐  世  禎
右正本證明與原本無異。
如不服本判決，應於收受送達後十日內向本院提出上訴書狀，其未敘述上訴之理由者
並得於提起上訴後十日內向本院補提理由書（均須按他造當事人之人數附繕本）。
                                        書記官  陳  玲  憶
中　　　華　　　民　　　國　　九十三　　年　　　二　　　月　　 十八 　　日
附註本案論罪科刑法條：
麻醉藥品管制條例 (舊 88.06.02 以前)第十三條之一
違反前條之規定，其屬於第二條第一款至第三款之麻醉藥品者，應分別依
法處罰。
一  非法輸入、製造、運輸、販賣者，處五年以上有期徒刑，得併科五萬
    元以下罰金。
二  意圖販賣而非法持有者，處三年以上十年以下有期徒刑，得併科三萬
    元以下罰金。
三  意圖營利而非法為人施行者，處五年以下有期徒刑，得併科二萬元以
    下罰金。
四  非法施打、吸用者，處三年以下有期徒刑、拘役或一萬元以下罰金。
五  非法持有者，處二年以下有期徒刑、拘役或五千元以下罰金。
前項第一款之未遂犯罰之。
犯第二項第四款之罪有癮者，應由審判機關先行指定相當處所勒戒。經勒
戒斷癮後再犯者，加重本刑至三分之二。
